---
title: "Finance"
author: "Milica Pajkic, Stefanie Palten"
date: "2022-12-02"
output: html_document
collapse: true
---

## Introduction

Idee: Wir vergleichen die Aktienpreise von den Meta mit zwei weiteren. Ausgangslage ist der Rückgang des Aktienpreises von Meta in den letzten Monaten (*AMZN, META Layoffs*, o. J.).

Mögliche Arten die Arbeit "origineller machen"

-   Es wird oft ein Vergleich mit der Dot.Com Bubble gezogen zu der jetztigen Situation. Ist dieser Vergleich valide?

-   Prophet Analyse Tool von Meta (<https://www.geeksforgeeks.org/time-series-analysis-using-facebook-prophet-in-r-programming/>)

## Overview

```{r setup, include=FALSE}
knitr::opts_chunk$set(echo = TRUE)
```

```{r packages, include = FALSE}
library(quantmod)
library(ggplot2)
library(forecast)
library(tseries)
library(rugarch)
library(prophet)
library(tsfknn)
library(TTR)
library(PerformanceAnalytics)
```

```{r load META, include=FALSE}
data <- NULL
tickers_index <- c("META") # Ticker from Yahoo Finance for the SMI

for (Ticker in tickers_index){
  data <- cbind(data,
                getSymbols.yahoo(Ticker, from="2012-05-19", 
                                 periodicity = "weekly", 
                                 auto.assign=FALSE)[,6])
}

META <- data
colnames(META) <- c("META")

```

```{r, include=FALSE}
summary(META)
```

```{r}
plot(META)
```

```{r}
lineChart(META,theme = chartTheme("black"))

```

```{r}
barChart(META,theme=chartTheme("white"))
addSMA(n=5,col="darkblue")
addSMA(n=21,col="darkred")
legend("bottomright",col=c("darkblue","darkred"),lty=1,legend = c("SMA(5)","SMA(21)"),cex=0.6)
```

## Descriptive Statistics

This chapter will be providing a short descriptive analysis of the tech companies stock prices since their launch.

```{r, collapse=TRUE}
plot(META, main="META")
```

## Arima

The ARIMA model combines the following methods:

-   Auto regression

-   differencing

-   Moving average

First step in the ARIMA process is determining if it is stationarity.

```{r}

```
